臺中高等行政法院裁定
111年度簡抗再字第2號
聲  請  人  陳妙光                                     

相  對  人  苗栗縣政府稅務局

代  表  人  黃國樑              
上列當事人間地價稅事件，聲請人陳妙光對於中華民國111年2月
14日本院110年度簡抗再字第10號裁定，聲請再審，本院裁定如
下：
    主　文
再審之聲請駁回。
再審訴訟費用由聲請人負擔。
    理　由　
按行政訴訟法第236條之2第4項規定：「簡易訴訟程序之抗告、
  再審及重新審理，分別準用第4編至第6編規定。」第275條第1
  項規定：「再審之訴專屬為判決之原行政法院管轄。」第283
  條規定：「裁定已經確定，而有第273條之情形者，得準用本
  編之規定，聲請再審。」本件聲請人係對於本院110年度簡抗
  再字第10號裁定（下稱原確定裁定），依行政訴訟法第273條
  第1項第1款規定聲請再審，依上開說明，自專屬本院管轄。
次按對於確定裁定聲請再審，應依行政訴訟法第283條準用同法
  第277條第1項第4款之規定表明再審理由，此為必須具備之程
  式。所謂表明再審理由，必須指明確定裁定有如何合於行政訴
  訟法第273條所定再審事由之具體情事，始為相當。倘僅泛言
  有再審事由而無具體情事者，仍難謂已合法表明再審理由，所
  為再審之聲請，即屬不合法。又行政訴訟法第273條第1項第1
  款所謂「適用法規顯有錯誤」，係指原裁判所適用之法規與該
  案應適用之現行法規相違背，或與司法院大法官解釋或大法庭
  裁判意旨有所牴觸者，或與最高審判機關眾多裁判先例長期依
  循之法律見解有明顯衝突。又當事人就同一事件對於法院所為
  歷次裁判聲請再審，必須其對最近一次之裁判具有再審理由者
  ，始得進而審究其前此歷次裁判有無再審理由（最高行政法院
  100年度裁字第2433號裁定意旨參照）。
緣聲請人前因民國105年地價稅事件，不服臺灣苗栗地方法院（
  下稱苗栗地院）106年度簡字第16號行政訴訟判決（下稱原審
  確定判決），提起上訴，經本院107年度簡上字第5號裁定駁回
  上訴確定在案。聲請人曾先後多次聲請再審，分別經本院以10
  7年度簡上再字第6號、107年度簡上再字第11號、107年度簡上
  再字第12號、108年度簡上再字第3號、108年度簡上再字第5號
  、108年度簡上再字第8號、108年度簡上再第12號、109年度簡
  上再字第2號、109年度簡上再字第5號、109年度簡上再第9號
  、109年度簡上再字第11號、110年度簡上再字第3號及110年度
  簡上再字第10號等裁定駁回在案。再聲請人另於109年5月8日
  對於原審確定判決，認有行政訴訟法第273條第1項第1款及第1
  4款所定之再審事由，向本院提起再審之訴，經本院109年度簡
  上再字第5號裁定移送苗栗地院行政訴訟庭，並經苗栗地院109
  年度稅簡再字第1號裁定駁回；聲請人不服，提起抗告，經本
  院109年度簡抗字第9號裁定駁回確定，聲請人又先後聲請再審
  ，分別經本院以110年度簡抗再字第1號、110年度簡抗再字第3
  號、110年度簡抗再字第4號、110年度簡抗再字第7號、110年
  度簡抗再字第10號（即原確定裁定）駁回，聲請人仍不服，又
  對原確定裁定聲請本件再審。
聲請意旨略以：再審原告所有之坐落苗栗縣頭份市尖山下段175
  8地號土地（下稱系爭土地），為與農業經營不可分離用地，
  應課徵田賦，不得按一般用地稅率課徵地價稅，本件有多種違
  法，爰依行政訴訟法第273條第1項第1款對原確定裁定聲請再
  審。並聲明：1.苗栗地院109年度稅簡再字第4號（查無此案號
  ）、109年度稅簡再字第1號裁定、106年度簡字第16號判決（
  即原審確定判決）均廢棄，訴願決定及復查決定均撤銷。2.本
  院110年度簡抗再字第7號裁定、110年度簡抗再字第4號裁定、
  110年度簡抗再字第3號裁定、110年度簡抗再字第1號裁定、10
  9年度簡抗字第9號裁定、109年度簡上再字第2號裁定、108年
  度簡上再字第12號裁定、107年度簡上字第5號裁定、107年度
  簡上再字第6號裁定、107年度簡上再字第11號裁定、107年度
  簡上再字第12號裁定均廢棄。3.本院109年度簡上再字第5號裁
  定廢棄。4.本院106年度訴字第88號判決、最高行政法院107年
  度判字第561號判決均廢棄。5.訴訟費用均由相對人負擔。
相對人則以：　　　　
  ㈠聲請人所有系爭土地，面積2,773平方公尺，係編定為特定農
    業區農牧用地，原整宗土地係課徵田賦，惟依97年空照圖所
    示，系爭土地部分面積882平方公尺供農舍、車庫及鋪設水
    泥地等使用，其中車庫及鋪設水泥地使用部分，不符土地稅
    法第10條規定，經扣除地上房屋合法農舍1樓面積171.8平方
    公尺，計710.2平方公尺自聲請人於102年繼承取得系爭土地
    起，改按一般用地稅率課徵地價稅，餘2,062.8平方公尺仍
    課徵田賦。又苗栗縣政府以103年8月11日府商使字第103016
    7371號函副知相對人所屬竹南分局，依其所檢附之系爭土地
    上房屋違法增建情形表所載，系爭土地自103年起，地上房
    屋違法增建1樓40平方公尺、2樓雨遮20平方公尺及第3樓層
    （頂樓）16平方公尺，亦不符合課徵田賦要件，經核算後自
    次年（104年）起按一般用地稅率課徵地價稅之面積為718.5
    7平方公尺，餘2,054.43平方公尺繼續課徵田賦，嗣105年地
    價稅開徵，據以核定稅額為5,173元，應屬適法。
　㈡查作農業使用之農業用地，方得課徵田賦，為土地稅法所明
    定。系爭土地為特定農業區農牧用地，依農業發展條例第8
    條之1第2項及申請農業用地農業設施容許使用審查辦法規定
    ，無論農機具室、農業資材室、曬場等農作產銷設施，均需
    申請核發農業用地作農業設施容許使用同意書。聲請人稱70
    公分立面部分，係屬違法增建3樓鋼鐵造面積16平方公尺頂
    蓋下之部分，依苗栗縣政府103年8月11日府商使字第103016
    7371號違建通報函，足認該部分建物屬違建無虞。又苗栗縣
    政府於104年6月12日府商使字第1040121910號、同年月15日
    府農農字第1040122687號及苗栗縣○○市公所105年5月18日頭
    市農字第1050009066號函，認定系爭增建之建物為違章建築
    ，應補辦建造執照，且關於聲請人申請容許使用部分亦經農
    業主管機關函請聲請人將違章建築處理完妥後，再依規定申
    請後續容許使用事宜。故本案既經建管及農業主管機關認定
    為違建，聲請人亦未提供該違建之合法執照及農業設施之容
    許使用，其所檢附苗栗縣政府110年7月14日府商建字第1100
    129672號函及所檢附之附件、內政部營建署110年9月6日營
    署建管字第1100064135號函，均非屬可證明系爭土地地上建
    物符合課徵田賦規定之文件，相對人就系爭土地非作農業使
    用之面積部分，按一般用地稅率課徵地價稅，並無不合。
  ㈢另紀念性建築並無課徵田賦之適用，惟如該紀念性建築經主
    管機關苗栗縣政府依文化資產保存法登錄為古蹟或紀念建物
    ，始可減免地價稅。聲請人申請系爭建物頂樓違法增建部分
    補辦紀念性建築物許可，經苗栗縣政府105年9月19日府商建
    字第1050191002號函否准，聲請人不服，提起行政訴訟遭判
    決駁回後，提起上訴，經最高行政法院107年度判字第561號
    判決上訴駁回確定在案，系爭頂樓增建建物既未經許可列為
    紀念性建築物，自無減免地價稅之適用。
  ㈣系爭土地搭建車庫、鋪設水泥地面及地上3樓增建部分，既經
    建管及農業主管機關認定部分面積為違建，相對人依財政部
    80年11月28日台財稅字第800421421號函釋規定，就系爭土
    地非作農業使用之面積718.57平方公尺，按一般用地稅率課
    徵105年地價稅額計新臺幣5,173元，並無不合。爰聲明請求
    駁回再審之聲請。
經查，聲請人雖就原確定裁定表示不服，而為本件再審之聲請
  ，然關於行政訴訟法第277條第1項第3款所定「應於如何程度
  廢棄原判決及就本案如何判決之聲明」再審程式，卻未聲明廢
  棄原確定裁定。又原確定裁定駁回再審之聲請，係以聲請人之
  聲請意旨未表明本院前確定裁定有何該當於行政訴訟法第273
  條第1項第1款所定再審事由之具體情事具體指摘及敘明，其再
  審聲請不合法，乃從程序上裁定駁回之。核以本件聲請意旨表
  明之再審理由，均係爭執前訴訟程序關於紀念性建築物之認定
  ，所及者均係對實體事項不服之理由，而對於原確定裁定以其
  未具體表明再審事由，認其聲請不合法予以駁回之內容，究有
  如何合於行政訴訟法第273條第1項第1款規定之具體情事，則
  未據敘明，依上開規定及說明，其聲請自非合法。從而，本件
  聲請人聲請再審，自屬不合法，應予駁回。聲請人對原確定裁
  定所為再審之聲請既不合法，依前開說明，本院自無庸審究前
  此歷次裁判有無再審理由，併予指明。
結論：本件聲請再審為不合法。
中　　華　　民　　國　　111 　年　　5 　　月　　10　　日
                臺中高等行政法院第二庭
                          審判長法  官　林  靜  雯
                                法  官  楊  嵎  琇
                                法  官  張  鶴  齡
以上正本證明與原本無異。
本裁定不得抗告。
中　　華　　民　　國　　111 　年　　5 　　月　　10　　日
                                書記官　李  孟  純